【裁判字號】    90,易,1014
【裁判日期】    900924
【裁判案由】    竊盜
【裁判全文】
臺灣桃園地方法院刑事判決                          九十年度易字第一一四號
    公  訴  人  臺灣桃園地方法院檢察署檢察官
    被      告  甲○○
    被      告  戊○○
    被      告  乙○○
    被      告  丁○○
右列被告因竊盜案件，經檢察官提起公訴（九十年度偵字第三四二二號、第五七七五
號），本院判決如左：
    主  文
甲○○、戊○○、乙○○結夥三人以上竊盜，甲○○、戊○○各處有期徒刑柒月，乙○○，累犯，處有期徒刑捌月。
丁○○免訴。
    事  實
一、(一)甲○○前於民國八十三年間因搶奪案件，經臺灣高等法院判處有期徒刑一年六
    月確定，八十八年一月十日通緝到案，八十八年三月六日送監執行，現於臺灣台
    北監獄執行中（於本件不構成累犯）。(二)戊○○前於七十九年間因搶奪案件，經
    台灣士林地方法院判處有期徒刑二年一月確定，八十年一月一日經臺灣高等法院
    判決減為有期徒刑一年十五日，七十九年十一月十三日送監執行，八十年四月十
    七日執行完畢。又於八十四年間因懲治盜匪條例案件，經臺灣高等法院判處有期
    徒刑四年六月確定，於八十八年一月間通緝到案，現於臺灣桃園監獄執行中（於
    本件不構成累犯）。(三)乙○○於八十年間因搶奪案件，經臺灣高等法院判處有期
    徒刑一年六月確定，八十四年十一月二十二日送監執行，八十五年八月十三日執
    行完畢；復於八十四年十二月間又因搶奪案件，經臺灣台北地方法院判處有期徒
    刑三年確定，八十八年一月十日通緝到案，八十八年二月二十三日送監執行，現
    於臺灣桃園監獄執行中。
二、甲○○、戊○○、乙○○、丁○○（另為免訴判決）均係瘖啞之人，前於八十七
    年五月間起至八十七年十二月底止，與瘖啞人陳餘民、戴燦清及林李佩玲共組搶
    奪集團，連續在台北、桃園、新竹等地各銀行、農會、郵局等金融機構，以每次
    由二至六人不等之組合，由其中一人進入金融機構觀察民眾提領現款狀況，選定
    特定目標後，以暗號告知在外等待之人，再共同騎乘機車尾隨選定目標，或趁人
    不備之際，或以製造假車禍方式，由其中一人下手搶奪被害人攜帶皮包及所領得
    之現款，得手後朋分花用（搶奪犯行部分均經判決確定）。八十七年十一月十八
    日十一時二十分許，甲○○、戊○○、乙○○、丁○○在桃園縣中壢市○○路七
    十四號臺灣中小企業銀行見丙○○在該銀行提領現款，並將裝有現款新台幣（下
    同）三十二萬元之牛皮紙袋置於所騎乘車號ＳＫＴ－０四八號機車椅墊下之置物
    箱內，即分乘機車尾隨欲伺機行搶，迨車行至中壢市○○路一○七號萊爾富超級
    商店前，丙○○未熄火即下車進入商店，四人見機不可失，即基於意圖為自己不
    法所有之犯意聯絡，由丁○○下手竊取丙○○前開機車，得手後將機車內之現款
    三十二萬元四人朋分花用，機車則棄置於桃園縣中壢市○○路中正公園附近。
三、案經臺灣高等法院函送臺灣桃園地方法院檢察署及檢察官自動檢舉偵查起訴。
    理  由
壹、有罪部分：
一、訊據被告甲○○、戊○○、乙○○及同案被告丁○○對於右揭時地竊取被害人丙○○機車及現款朋分花用之事實均坦承不諱，核與被害人丙○○於警訊時之指訴
    情節相符，被告之自白與事實相符。
二、按刑法共同正犯之成立，祇須具有犯意之聯絡與行為之分擔，既不問犯罪動機起
    於何人，亦不必每一階段犯行均經參與。（最高法院三十四年上字第八六二號判
    例意旨參照）又共同正犯之意思聯絡，不限於事前有所協議，其於行為當時，基
    於相互之認識，以共同犯罪之意思參與者，亦無礙於共同正犯之成立。（同院七
    十三年台上字第一八八六號判例意旨參照）。被告甲○○、戊○○、乙○○及同
    案被告丁○○等四人，自中壢市○○路七十四號臺灣中小企業銀行即尾隨被害人
    丙○○，俟機犯案，迨行至忠孝路一０七號萊爾富超級商店前，見丙○○下車入
    內購物，四人見機不可失，即由同案被告丁○○下手竊取機車等事實，為被告等
    供承在卷，雖丙○○機車僅係由同案被告丁○○一人下手行竊，然被告既於行為
    當時，基於相互之認識，以共同犯罪之意思參與，且於同案被告丁○○得手後，
    被告甲○○、戊○○、乙○○等三人即分騎機車尾隨丁○○，並即將贓款朋分等
    情，被告甲○○、戊○○、乙○○及同案被告丁○○基於犯意聯絡與行為分擔之
    事實，至屬明確。
二、核被告甲○○、戊○○、乙○○結夥三人以上竊盜，所為係犯刑法第三百二十一
    條第一項第四款之加重竊盜罪，公訴人認係犯同法第三百二十條第一項之普通竊
    盜罪，尚有誤會，惟其基本事實相同，起訴法條應予變更。又被告甲○○、戊○○、乙○○與同案被告丁○○間有犯意聯絡、行為分擔，均為共同正犯，被告乙○○有如事實欄所載前案科刑執行情形，有臺灣高等法院被告乙○○全國前案紀
    錄表一份在卷可稽，被告乙○○於有期徒刑執行完畢後，五年內再犯本件有期徒
    刑以上刑之罪，為累犯，應依刑法第四十七條規定，加重其刑，又被告甲○○、
    戊○○、乙○○雖均為瘖人，然均年輕力壯，四肢健全，為本院審理時所已知
    ，渠等原應憑藉勞力以獲取生活所需，惟竟捨正途，結夥犯案，對個人及社會之
    侵害性重大，爰不予減輕其刑。爰審酌被告犯罪之動機、目的、手段、犯罪所生
    之危害，及犯罪後之態度，坦承犯行等一切情狀，分別量處如主文所示之刑。
貳、免訴部分：
一、公訴意旨略以：被告丁○○與同案被告甲○○、戊○○、乙○○（均另為有罪判
    決）均係瘖啞之人，八十七年十一月十八日十一時二十分許，甲○○、戊○○、
    乙○○、丁○○在桃園縣中壢市○○路七十四號臺灣中小企業銀行見丙○○在該
    銀行提領現款，並將裝有現款新台幣（下同）三十二萬元之牛皮紙袋置於所騎乘
    車號ＳＫＴ－０四八號機車椅墊下之置物箱內，即分乘機車尾隨欲伺機行搶，迨
    車行至中壢市○○路一○七號萊爾富超級商店前，丙○○未熄火即下車進入商店
    ，四人見機不可失，即基於意圖為自己不法所有之犯意聯絡，由丁○○下手竊取
    丙○○前開機車，得手後將機車內之現款三十二萬元四人朋分花用，機車則棄置
    於桃園縣中壢市○○路中正公園附近。案經臺灣高等法院函送及臺灣桃園地方法
    院檢察署檢察官自動檢舉偵查起訴，因認被告丁○○共犯刑法第三百二十條第一
    項之竊盜罪（應為刑法第三百二十一條第一項第四款，詳前述）。
二、按同一案件曾經判決確定者，應諭知免訴之判決。刑事訴訟法第三百零二條第一
    款定有明文。經查，被告丁○○與同案被告甲○○、戊○○、乙○○等四人，於
    八十七年十一月十八日十一時二十分許，在桃園縣中壢市○○路一○七號萊爾富
    超級商店前，竊取（檢察官原起訴搶奪）被害人丙○○所騎乘車號ＳＫＴ－０四
    八號機車之事實，經檢察官偵查終結提起公訴（臺灣桃園地方法院檢察署八十八
    年度偵字第二二三號、第七五六號、第一０六七號、第二四七七號、第三七九七
    號、八十八年度偵緝字第三三九號），本院於八十八年十二月十七日為第一審判
    決（八十八年度訴字第五三四號），被告丁○○不服提起上訴，經臺灣高等法院
    駁回上訴（八十九年度上訴字第二七０號），八十九年六月十五日判決確定，有
    前開判決書二份及臺灣高等法院被告丁○○前案紀錄表一份附卷可稽，被告丁○○所涉犯之同一案件既經判決確定，本於一事不再理，檢察官重為起訴，尚有誤
    會，自應諭知免訴判決。
據上論斷，應依刑事訴訟法第二百九十九條第一項前段、第三百條、第三百零二條第
一款，刑法第二十八條、第三百二十一條第一項第四款、第四十七條，判決如主文。
本案經檢察官陳美華到庭執行職務。
中      華      民      國      九十        年    九      月  二十四    日
                                臺灣桃園地方法院刑事第一庭
                                    法  官    黃  斯  偉
右正本證明與原本無異。
如不服本判決，應於判決送達後十日內向本院提出上訴狀( 應附繕本 )，上訴於
臺灣高等法院。
                                    書記官    薛  淑  玲
中      華      民      國      九十        年    十      月      二    日
附論罪科刑依據之法條：
刑法第三百二十一條
犯竊盜罪而有左列情形之一者，處六月以上五年以下有期徒刑：
一、於夜間侵入住宅或有人居住之建築物、船艦或隱匿其內而犯之者。
二、毀越門扇、牆垣或其他安全設備而犯之者。
三、攜帶兇器而犯之者。
四、結夥三人以上而犯之者。
五、乘火災、水災或其他災害之際而犯之者。
六、在車站或埠頭而犯之者。
前項之未遂犯罰之。


司法院資訊處製作；財團法人民間司法改革基金會備份。
